臺灣彰化地方法院刑事判決　　　　　　 100年度易字第1279號
公　訴　人　臺灣彰化地方法院檢察署檢察官
被　　　告　王泰山
上列被告因竊盜案件，經檢察官提起公訴（100 年度偵字第8047
號、第8167號、第8168號、第8169號、第8272號），本院判決如
下：
    主  文
王泰山攜帶兇器毀越安全設備於夜間侵入住宅竊盜，處有期徒刑
拾月，減為有期徒刑伍月；又攜帶兇器毀越安全設備於夜間侵入
住宅竊盜，處有期徒刑拾月；又攜帶兇器毀越安全設備於夜間侵
入住宅竊盜，處有期徒刑拾月；又攜帶兇器毀越門扇於夜間侵入
住宅竊盜，處有期徒刑拾月；又攜帶兇器毀越安全設備於夜間侵
入住宅竊盜，處有期徒刑拾月。應執行有期徒刑參年貳月。
    事  實
一、王泰山意圖為自己不法之所有，於民國96年1 月25日凌晨3
    、4 時許之夜間，持不詳之人所有，客觀上足以對人之生命
    、身體構成威脅，足供兇器使用之鐵條、鐵鉗各1 支，至彰
    化縣彰化市○○街109 巷30號溫淑貞住處前，以上開鐵條、
    鐵鉗破壞位於該住宅1 樓後方之鐵窗而毀損其安全設備之方
    式（毀損部分未據告訴），踰越該窗戶侵入前揭住宅內（侵
    入住宅部分未據告訴），竊取溫淑貞所有之現金新臺幣（下
    同）5 千餘元，得手後旋即逃逸離去。嗣經溫淑貞察覺後報
    警處理，經警採集現場遺留之物件送鑑定，始查悉上情。
二、王泰山意圖為自己不法之所有，於98年9 月11日凌晨2 、3
    時許之夜間，持不詳之人所有，客觀上足以對人之生命、身
    體構成威脅，足供兇器使用之鐵條1 支，至彰化縣和美鎮○
    ○路○ 段482 巷138 弄18號楊朝琴住處前，以上開鐵條破壞
    位於該住宅1 樓後方之鐵窗而毀損其安全設備之方式（毀損
    部分未據告訴），踰越該窗戶侵入前揭住宅內（侵入住宅部
    分未據告訴），竊取楊朝琴所有，置放於客廳之現金7 千元
    ，得手後旋即逃逸離去。嗣經楊朝琴察覺後報警處理，經警
    採集現場遺留之物件送鑑定，始查悉上情。
三、王泰山意圖為自己不法之所有，於98年9 月11日凌晨3 、4
    時許之夜間，持不詳之人所有，客觀上足以對人之生命、身
    體構成威脅，足供兇器使用之鐵條、鐵鉗、木棍各1 支（起
    訴書漏載木棍），至彰化縣彰化市○○路310 巷13之7 號蔡
    鴻郅住處前，以上開鐵條、鐵鉗、木棍破壞位於該住宅1 樓
    後方之鐵窗而毀損其安全設備之方式（毀損部分未據告訴）
    ，踰越該窗戶侵入前揭住宅內（侵入住宅部分未據告訴），
    竊取蔡鴻郅所有之現金1 千餘元及車牌號碼為758-GQN 號重
    機車1 台，得手後旋即逃逸離去。嗣經蔡鴻郅察覺後報警處
    理，經警採集現場遺留之物件送鑑定，始查悉上情。
四、王泰山意圖為自己不法之所有，於98年10月2 日凌晨2 、3
    時許之夜間，持不詳之人所有，客觀上足以對人之生命、身
    體構成威脅，足供兇器使用之鐵條1 支，至彰化縣彰化市○
    ○路○ 段215 號王修一住處前，以上開鐵條撬開位於該住宅
    1 樓後方之木門而毀損其門扇之方式（毀損部分未據告訴）
    ，踰越侵入前揭住宅內（侵入住宅部分未據告訴），竊取王
    修一所有之現金4 萬元，得手後旋即逃逸離去。嗣經王修一
    察覺後報警處理，經警採集現場遺留之物件送鑑定，始查悉
    上情。
五、王泰山意圖為自己不法之所有，於99年2 月2 日凌晨3 、4
    時許之夜間，持不詳之人所有，客觀上足以對人之生命、身
    體構成威脅，足供兇器使用之鐵條、木棍各1 支，至彰化縣
    花壇鄉內溪二巷47號陳錦榮住處兼工廠前，以上開鐵條、木
    棍破壞位於該住宅1 樓右側之鐵窗而毀損其安全設備之方式
    （毀損部分未據告訴），踰越該窗戶侵入前揭住宅內（侵入
    住宅部分未據告訴），竊取陳錦榮所有之桌上型電腦1 台（
    含主機、液晶螢幕各1 組，值約略3 萬元）、SONY牌銀色相
    機1 台（值約略1 萬元）、現金4 萬餘元、金項鍊1 條（重
    約3 錢，值約略1 萬2 千元）、戒指1 只（重約1 錢3 分，
    值約略6 千元）、銀色鈦金眼鏡1 副（值約略1 萬2 千元）
    等物，得手後旋即逃逸離去。嗣經陳錦榮察覺後報警處理，
    經警採集現場遺留之物件送鑑定，始查悉上情。
六、案經彰化縣警察局移送臺灣彰化地方法院檢察署檢察官偵查
    起訴。
    理  由
壹、程序部分
一、本案被告王泰山所犯係屬刑事訴訟法第376 條第2 款所列刑
    法第321 條之竊盜罪，本院爰依刑事訴訟法第284 條之1之
    規定行獨任審判。
二、按被告以外之人於審判外之言詞或書面陳述，除法律有規定
    者外，不得作為證據；被告以外之人於審判外之陳述，雖不
    符刑事訴訟法第159 條之1 至同條之4 之規定，而經當事人
    於審判程序同意作為證據，法院審酌該言詞陳述或書面陳述
    作成時之情況，認為適當者，亦得為證據。當事人、代理人
    或辯護人於法院調查證據時，知有刑事訴訟法第159 條第1
    項不得為證據之情形，而未於言詞辯論終結前聲明異議者，
    視為有前項之同意，刑事訴訟法第159 條第1 項、第159 條
    之5 分別定有明文。查本判決所引用之各項據以認定事實之
    傳聞證據，被告王泰山及公訴人於本院言詞辯論終結前，均
    不爭執而未曾聲明異議，本院審酌該等言詞及書面陳述作成
    時之情況，並無出於任意性或不正取供，或違法或不當情事
    ，且客觀上亦無不可信之情況，堪認為適當，揆諸前開說明
    ，依法均有證據能力，合先敘明。
貳、實體部分
一、上揭犯罪事實，業據被告王泰山坦承不諱，核與被害人溫淑
    貞、楊朝琴、蔡鴻郅、王修一、陳錦榮於警詢時之指述俱相
    符（見彰化縣警察局警卷一第18頁至第19頁、警卷二第18頁
    至第19頁、警卷三第18頁至第19頁、警卷四第18頁至第19頁
    、警卷五第18頁至第19頁），復有內政部警政署刑事警察局
    100 年8 月5 日刑醫字第1000096685號鑑定書、失車- 案件
    基本資料詳細畫面報表各1 份、現場照片68張（見彰化縣警
    察局警卷一第35頁至第42頁、警卷二第47頁至第47頁反、警
    卷三第45頁至第45頁反、警卷四第45頁至第47頁、警卷五第
    46頁至第50頁、100 年度偵字第8169號偵卷第13頁）在卷可
    稽，足認被告任意性自白均核與事實相符，本件事證皆明確
    ，其犯行均堪認定，應俱予依法論科。
二、論罪科刑部分
（一）被告行為後，刑法第321 條第1 項業於100 年1 月26日修
      正公布，並於同年月28日施行。按行為後法律有變更者，
      適用行為時之法律，但行為後之法律有利於行為人者，適
      用最有利於行為人之法律，刑法第2 條第1 項定有明文。
      查修正後刑法第321 條第1 項規定：「犯竊盜罪而有下列
      情形之一者，處6 月以上、5 年以下有期徒刑，得併科新
      臺幣10萬元以下罰金：一、侵入住宅或有人居住之建築物
      、船艦或隱匿其內而犯之者。二、毀越門扇、牆垣或其他
      安全設備而犯之者。三、攜帶兇器而犯之者。四、結夥三
      人以上而犯之者。五、乘火災、水災或其他災害之際而犯
      之者。六、在車站、埠頭、航空站或其他供水、陸、空公
      眾運輸之舟、車、航空機內而犯之者」，經比較新舊法後
      ，新法法定刑除增加「得併科10萬元以下罰金」之罰金刑
      外，並刪除原第1 款「於夜間」之要件，且就第6 款增加
      「航空站、其他供水、陸、空公眾運輸之舟、車、航空機
      內」之要件，核均屬加重刑罰或擴大加重竊盜構成要件之
      涵攝範圍，是修正後刑法第321 條第1 項之規定並未較有
      利於行為人，自應適用修正前刑法第321 條第1 項之規定
      。
（二）按刑法第321 條第1 項第3 款規定所謂之兇器，其種類並
      無限制，凡客觀上足對人之生命、身體、安全構成威脅，
      具有危險性之兇器均屬之，且祇須為犯行時攜帶此種具有
      危險性之兇器為已足，並不以攜帶之初有行兇之意圖為必
      要，最高法院79年台上字第5253號判例可資參照。次按刑
      法第321 條第1 項第2 款規定將「門扇」、「牆垣」、「
      其他安全設備」並列，則所謂「門扇」專指門戶而言，應
      屬狹義，僅指分隔住宅或建築物內外之間之出入口大門而
      言；而所謂「其他安全設備」，指門扇牆垣以外，依通常
      觀念足認防盜之一切設備而言，如電網、門鎖以及窗戶等
      是，至於已經入大門室內之住宅或建築物內部諸門，不論
      是房間門、廚房門、通往陽台之落地鋁製玻璃門，則應認
      係「其他安全設備」，最高法院25年上字第4168號判例意
      旨，司法院（73）廳刑一字第603 號及臺灣高等法院暨所
      屬法院72年度法律座談會刑事類第28號研討結果可資參照
      。再按刑法第321 條第1 項第2 款之毀越門扇安全設備竊
      盜罪，關於「毀越」指毀損與踰越而言，毀越門扇或安全
      設備而入室行竊，其越入行為即屬侵入住宅，已結合於所
      犯加重竊盜之罪質中，無更行構成侵入住宅罪之理；而其
      中毀損門扇安全設備竊盜罪，乃同法第354 條之毀損罪與
      普通竊盜罪之結合犯，上開毀損門扇安全設備，係犯普通
      竊盜罪之加重情形，已結合於所犯加重竊盜之罪質中，自
      不能於論以加重竊盜罪外，更行論以毀損罪，最高法院27
      年上字第1887號判例、92年度台非字第6 號判決同可參照
      。另刑法第321 條第1 項所列各款為竊盜之加重條件，如
      犯竊盜罪兼具數款加重情形時，因竊盜行為祇有一個，仍
      祇成立一罪，不能認為法律競合或犯罪競合，但判決主文
      應將各種加重情形順序揭明，理由並應引用各款，俾相適
      應，最高法院69年臺上字第3945號判例意旨亦可參照。
（三）查被告就事實欄一所使用之鐵條、鐵鉗；就事實欄二、四
      所使用之鐵條；就事實欄三所使用之鐵條、鐵鉗、木棍；
      就事實欄五所使用之鐵條、木棍等物，依其材質、型態觀
      之，客觀上自皆足以對於他人之生命、身體構成威脅而具
      有危險性，俱屬刑法所謂兇器甚明。又事實欄一、二、三
      、五所示之鐵窗均具防閑作用，被告以上開工具破壞鐵窗
      後，踰越該安全設備而入內行竊，是皆屬毀越安全設備而
      犯之。是核被告王泰山就事實欄一、二、三、五所為，均
      係犯修正前刑法第321 條第1 項第1 款、第2 款、第3 款
      之攜帶兇器毀越安全設備於夜間侵入住宅竊盜罪；就事實
      欄四所為，係犯修正前刑法第321 條第1 項第1 款、第2
      款、第3 款之攜帶兇器毀越門扇於夜間侵入住宅竊盜罪。
      被告上開5 次加重竊盜犯行，犯意各別，行為互殊，應予
      分論併罰。爰審酌被告正值壯年，不思正途以獲取所需，
      竟於夜間攜帶兇器，破壞他人鐵窗、門扇，任意以竊取之
      方式，冀得他人財物，破壞他人對財產權之支配及居住安
      寧，危害社會治安，所為實不足取，惟念其犯後坦承犯行
      ，態度尚佳，知所悔悟，並考以被告犯罪之動機、目的、
      手段及竊取財物之價值等一切情狀，分別量處如主文所示
      之刑。另被告就事實欄一所示之犯行，其犯罪時間係於96
      年4 月24日以前所為，合於中華民國九十六年罪犯減刑條
      例之規定，應依同條例第2 條第1 項第3 款、第7 條之規
      定，減其宣告刑二分之一，再與其餘事實欄二、三、四、
      五所示不應減刑之罪定其應執行刑，以資懲儆。至供被告
      犯本案加重竊盜罪所用之鐵條、鐵鉗、木棍，皆非被告所
      有，且均已丟棄，業據被告自承在卷，復非違禁物，爰均
      不為沒收之諭知，併此敘明。
據上論斷，應依刑事訴訟法第284 條之1 、第299 條第1 項前段
，修正前刑法第321 條第1 項第1 款、第2 款、第3 款，刑法第
2 條第1 項前段、第51條第5 款，中華民國九十六年罪犯減刑條
例第2 條第1 項第3 款、第7 條、第11條，判決如主文。
本案經檢察官黃顗雯到庭執行職務。
中    華    民    國   100    年    12    月    15    日
                  刑事第三庭      法  官  簡佩珺
以上正本證明與原本無異。
如不服本判決應於收受判決後10日內向本院提出上訴書狀，並應
敘述具體理由；其未敘述上訴理由者，應於上訴期間屆滿後20日
內向本院補提理由書(均須按他造當事人之人數附繕本)「切勿逕
送上級法院」。
告訴人或被害人對於判決如有不服具備理由請求檢察官上訴者，
其上訴期間之計算係以檢察官收受判決正本之日期為準。
中    華    民    國   100    年    12    月    15    日
                                  書記官  王惠嬌
附錄犯罪科刑法條：
修正前中華民國刑法第321條
（加重竊盜罪）
犯竊盜罪而有左列情形之一者，處 6 月以上、 5 年以下有期徒
刑：
一、於夜間侵入住宅或有人居住之建築物、船艦或隱匿其內而犯
    之者。
二、毀越門扇、牆垣或其他安全設備而犯之者。
三、攜帶兇器而犯之者。
四、結夥三人以上而犯之者。
五、乘火災、水災或其他災害之際而犯之者。
六、在車站或埠頭而犯之者。
前項之未遂犯罰之。